臺灣高雄地方法院刑事判決　　　　　　 94年度簡上字第382號
上　訴　人　臺灣高雄地方法院檢察署檢察官
上　訴　人　己○○
即　被　告
上列上訴人因被告竊盜案件，不服台灣高雄地方法院94年度簡字
第1199號，中華民國94年3 月31日第一審判決（聲請簡易判決處
刑案號：台灣高雄地方法院檢察署94年度偵字第2851號），提起
上訴，並經台南地方法院檢察署檢察官函送併辦（94年度偵字第
3852號、第4154號、第5430號），本院管轄之第二審合議庭判決
如下：
    主  文
原判決關於己○○部分撤銷。
己○○共同連續竊盜，累犯，處有期徒刑陸月，如易科罰金，以
參佰元折算壹日。
扣案之綁上鉛片之釣魚線壹條、釣魚鉛肆拾塊及釣魚線壹捲，均
沒收。
    事  實
一、己○○前於民國92年間，因違反毒品危害防制條例案件，經
    法院判處有期徒刑10月確定，嗣於93年11月8 日執行完畢。
    詎己○○仍不知警惕，基於意圖為自己不法所有之概括犯意
    ，並與附表所示黃忠慶等人基於共同犯意聯絡（其中編號2
    部分係己○○單獨違犯），於如附表所示之犯罪時間及地點
    ，以附表所載犯罪方式，竊取如附表所示丁○○等人現金等
    手。嗣分別於94年1 月23日13時45分許，在高雄縣岡山鎮○
    ○路301 巷36號「清水寺」前，為警當場查獲，並扣得己○
    ○所有供其犯罪使用之綁上鉛片之釣魚線1 條，另於94年3
    月25日19時30分許，在台南縣新化鎮○○路292 號「觀音亭
    」廟前，亦為警當場查獲，並扣得己○○所有供其犯罪使用
    之釣魚鉛40塊及釣魚線1捲。
二、案經高雄縣政府警察局岡山分局報告臺灣高雄地方法院檢察
    署檢察官聲請簡易判決處刑，並經台南縣政府警察局善化分
    局、歸仁分局、新化分局報告台南地方法院檢察署檢察官函
    送本院併辦。
　　理  由
一、上揭連續竊盜之事實，業據被告己○○於本院審理中均坦白
    承認，核與共犯黃忠慶、郭義城於警訊及偵查中供述之情節
    大致相符，復經如附表所示被害人丁○○等人於警訊中指述
    渠等所管理之寺廟功德箱內確有現金遭竊等情屬實（共犯黃
    忠慶、郭義城及如附表所示被害人丁○○等人於警訊中之陳
    述，雖係被告以外之人於審判外之陳述，惟被告於本院言詞
    辯論終結前，均未對上揭人等陳述表示異議，且本院審酌上
    揭共犯及被害人等於警訊陳述作成時之情況，亦認為適當，
    認均有證據能力。另共犯黃忠慶、郭義城於偵查中向檢察官
    所為之陳述，亦無顯有不可信之情形，本院認均得作為證據
    ），並有查獲照片31張在卷可憑，及扣案之被告所有供其犯
    罪使用之綁上鉛片之釣魚線1 條、釣魚鉛40塊及釣魚線1 捲
    在卷可資佐證，是被告之自白與事實相符，事證明確，其有
    上揭連續竊盜之犯行，均應堪認定。
二、核被告所為，係犯刑法第320 條第1 項之竊盜罪。被告就附
    表所示多次竊盜犯行，分別與黃忠慶等人有犯意聯絡及行為
    分擔，應論以共同正犯。被告先後多次竊盜犯行，時間緊接
    ，犯罪方法類似，且觸犯構成要件相同之罪名，顯係基於概
    括犯意反覆為之，應依連續犯規定論以一罪。查被告前於92
    年間，因違反毒品危害防制條例案件，經法院判處有期徒刑
    10月確定，嗣於93年11月8 日執行完畢之事實，有台灣高等
    法院被告全國前案紀錄表1 份在卷可查，其受有期徒刑之執
    行完畢，5 年以內再犯本件有期徒刑以上之罪，為累犯，應
    依法加重其刑。台南地方法院檢察署檢察官就被告所犯附表
    編號2 至6 部分犯行，以94年度偵字第3852號、第4154號及
    第5430號移送本院併辦，此部分犯行與檢察官聲請簡易判決
    處刑部分，有連續犯之裁判上一罪關係，本院自應一併予以
    審理。
三、原審以被告罪證明確，予以論罪科刑，固非無見。惟查，被
    告有另犯如附表編號2 至6 所載之竊盜犯行，且與檢察官聲
    請簡易判決處刑部分，有連續犯之裁判上一罪關係，已如上
    述，原審未及審酌，容有未洽，檢察官以被告尚犯有如上所
    述併案部分犯行，原審判決未及審判為由，提起上訴，為有
    理由，另被告以其要求延緩執行，對於原審判決並無意見為
    由，提起上訴，自無理由，而原審判決已有上揭未當之處，
    自應由本院予以撤銷改判。爰審酌被告不思以己力獲取所需
    ，卻任意竊取他人財物，造成被害人等財物之損失，惟念及
    被告犯後坦認犯罪經過，及其犯罪手段、犯罪次數、所竊取
    財物之價值與其他一切情狀，量處如主文所示之刑，並諭知
    易科罰金之折算標準。扣案之綁上鉛片之釣魚線1 條、釣魚
    鉛40塊及釣魚線1 捲，均係被告所有且係供其犯罪所用之物
    ，業據被告供認屬實，應依刑法第38條第1 項第2 款規定，
    均宣告沒收。
據上論斷，應依刑事訴訟法第455 條之1 第3 項、第369 條第1
項前段、第364 條、第299 條第1 項前段，刑法第28條、第56條
、第320 條第1 項、第47條、第41條第1 項前段、第38條第1 項
第2 款，罰金罰鍰提高標準條例第1 條前段、第2 條，判決如主
文。
中     華      民     國       94  年   8   月   31   日
                    刑事第4庭  審判長法  官  簡志瑩
                                     法  官  楊佩蓉
                                     法  官  呂憲雄
以上正本證明與原本無異。
不得上訴。
中     華      民     國       94  年   9   月    2   日
　　　　　　　　　　　　　　　　　 　書記官  吳良美
附錄本判決論罪科刑法條
中華民國刑法第320條第1項
(普通竊盜罪、竊佔罪)
意圖為自己或第三人不法之所有，而竊取他人之動產者，為竊盜
罪，處5 年以下有期徒刑、拘役或500 元以下罰金。
附表：
┌─┬───┬───────┬──────┬──────┐
│編│行為人│犯罪時間、地點│犯罪方式及  │偵查案號、所│
│號│      │及被害人      │竊得之財物  │犯法條及扣案│
│  │      │              │            │物品        │
├─┼───┼───────┼──────┼──────┤
│1 │己○○│94年1 月23日13│己○○在釣魚│高雄地檢94年│
│  │黃忠慶│時45分許      │線綁上鉛片，│度偵字第2851│
│  │      │高雄縣岡山鎮白│再沾黏口香糖│號          │
│  │      │米路301 巷36號│後，伸入功德│刑法第320 條│
│  │      │「清水寺」    │箱內竊取新台│第1 項之竊盜│
│  │      │丁○○        │幣（下同）現│罪          │
│  │      │              │金100 元等手│扣得己○○所│
│  │      │              │，黃忠慶則在│有供渠等犯罪│
│  │      │              │門邊把風    │所用之綁上鉛│
│  │      │              │            │片之釣魚線1 │
│  │      │              │            │條          │
├─┼───┼───────┼──────┼──────┤
│2 │己○○│94年1 月19日18│犯罪方式同上│台南地檢94年│
│  │      │時22分許      │現金200元   │度偵字第5430│
│  │      │台南縣歸仁鄉八│            │號          │
│  │      │甲村大明三街9 │            │所犯法條同上│
│  │      │號「代天府」  │            │            │
│  │      │丙○○        │            │            │
├─┼───┼───────┼──────┼──────┤
│3 │己○○│94年3 月17日  │由綽號「阿平│台南地檢94年│
│  │綽號「│12時25分許    │」之成年男子│度偵字第3852│
│  │阿平」│台南縣善化鎮青│以不詳工具自│號          │
│  │之成年│年路與中興路口│功德箱內竊取│所犯法條同上│
│  │男子  │之「民安宮」  │現金得手，許│            │
│  │      │甲○○        │耀堂則在旁邊│            │
│  │      │              │把風        │            │
│  │      │              │不詳數目之現│            │
│  │      │              │金          │            │
├─┼───┼───────┼──────┼──────┤
│4 │己○○│93年11月18日18│由戴偉仁以釣│台南地檢94年│
│  │戴偉仁│時7分許       │魚線綁上鉛塊│度偵字第4154│
│  │      │台南縣新化鎮中│，並在鉛塊上│號          │
│  │      │正路534 號「朝│沾黏口香糖後│所犯法條同上│
│  │      │天宮」        │，伸入功德箱│            │
│  │      │戊○○        │內竊取現金  │            │
│  │      │              │300 元得手，│            │
│  │      │              │己○○則旁邊│            │
│  │      │              │把風        │            │
├─┼───┼───────┼──────┼──────┤
│5 │己○○│94年3 月25日19│由己○○以釣│偵查案號及所│
│  │郭義城│時30分許      │魚線綁上鉛快│犯法條同上  │
│  │      │台南縣新化鎮中│，並在鉛塊上│            │
│  │      │正路292 號「觀│沾黏口香糖後│扣得己○○所│
│  │      │音亭」        │，伸入功德箱│有供犯罪使用│
│  │      │戊○○        │內竊取現金  │之釣魚鉛40塊│
│  │      │              │600 元得手，│及釣魚線1 捲│
│  │      │              │郭義城則在旁│            │
│  │      │              │把風        │            │
├─┼───┼───────┼──────┼──────┤
│6 │同上  │94年3 月25日19│犯罪方式同上│偵查案號及所│
│  │      │時10分許      │現金400元   │犯法條同上  │
│  │      │台南縣新化鎮民│            │            │
│  │      │生路21號「仙姑│            │            │
│  │      │娘媽廟」      │            │            │
│  │      │乙○○        │            │            │
└─┴───┴───────┴──────┴──────┘
